臺北高等行政法院判決
　　　　　　　　　　　　　　　　　　 96年度訴字第01566號
　　　　　　　　　　　　　　　.
原　　　告　柏鼎股份有限公司
代　表　人　甲○○（董事長）
訴訟代理人　羅翠慧律師
複代理人　　李姝律師
被　　　告　財政部臺北市國稅局
代　表　人　凌忠嫄（局長）
訴訟代理人　乙○○
上列當事人間因營業稅事件，原告不服財政部中華民國96年3 月
14日台財訴字第09600000640 號訴願決定（案號：第00000000號
），提起行政訴訟。本院判決如下：
　　主　文
原告之訴駁回。
訴訟費用由原告負擔。
　　事  實
一、事實概要：
    原告於民國（下同）91年10月間進貨，未依法取得憑證，而
    以非實際交易對象之虛設行號德信州實業有限公司（下稱德
    信州公司）開立統一發票6 紙，金額計4,469,500 元（不含
    稅），作為進項憑證申報扣抵銷項稅額，虛報進項稅額223,
    475 元。經法務部調查局北部地區機動工作組（下稱調查局
    北機組）及財政部臺灣省中區國稅局查獲，通報被告審理結
    果，核定補徵營業稅額223,475 元，並按所漏稅額223,475
    元處5 倍之罰鍰1,117,300 元（計至百元止）。原告不服，
    申經復查，經被告以95年10月25日財北國稅法字第09502302
    11號復查決定書（下稱原處分）駁回。原告仍不服，提起訴
    願遭駁回後，遂提起本件行政訴訟。
二、兩造聲明：
　(一)原告聲明：
    1.訴願決定及原處分均撤銷。
    2.訴訟費用由被告負擔。
　(二)被告聲明：
    1.駁回原告之訴。
    2.訴訟費用由原告負擔。
三、兩造之爭點：
　(一)原告主張：
    1.按財政部95年5 月23日台財稅字第09504535500 號令函釋
      「一、稽徵機關查核營業人取得涉嫌虛設行號涉案期間開
      立之統一發票申報扣抵銷項稅額案件，仍應就交易雙方之
      進、銷貨情形覈實查核，不得逕按本部83年7 月9 日台財
      稅第831601371 號函辦理，如無法查明營業人確無向其進
      貨，且該涉嫌虛設行號已依規定按期申報進、銷項資料，
      並按其應納稅額繳納者，應免予補稅處罰。二、本令發布
      日前之未確定案件，稽徵機關應儘速再予查核，依上開規
      定辦理。」
    2.原告在本事件發生以前，根本不知悉德信州公司係所謂之
      虛設行號。原告主要從事貿易業務，而德信州公司與原告
      公司進行買賣交易當時，係業經經濟部核准設立登記有案
      之公司（91年成立），原告根本無從查悉該公司係虛設之
      公司，而系爭買賣係由第三人林進順代表德信州公司與原
      告接洽買賣事宜，有林進順交付之身分證資料可證，林進
      順就系爭買賣於91年間曾多次進出原告辦公室，林進順向
      原告負責人甲○○表示其係代表德信州公司與原告公司交
      易，原告再上經濟部網站查詢德信州公司的登記資料，確
      認有經過經濟部核准設立登記營業中，才進行買賣交易，
      林進順就系爭買賣交易曾於91年間多次進出原告辦公室，
      有原告當時之員工蘇能玉於鈞院96 年 度訴字第1568號營
      業稅事件96年10月30日開庭時到庭證述「（問：是否認識
      林進順？）我有看過他，本來我只知道他的英文名字，但
      有一次我有收到他的身分證影本，我才知道他中文名字是
      林進順。（問：看過林進順來原告公司做什麼？）我在原
      告公司有見過林進順，他與我們公司老闆（即到庭的原告
      代表人甲○○）談事情，我不清楚他們談話的詳情，但是
      我知道他們有在辦公室談事情，後來林進順有搬貨進來原
      告公司，也有去公司財務人員那裡領錢，林進順搬貨時，
      是用箱子裝的，至於裝什麼東西、搬多少箱，我就不清楚
      了。…我看過他好幾次，大約有3 ～5 次。」及同日96年
      10 月30 日原告之員工林汝益到庭證稱「（問：認識林進
      順其人否？）我有看過。（問：如何認識林進順？）因他
      有到原告公司來，公司負責人有跟我介紹過，所以我有看
      過林進順，我看過1 、2 次，因為我負責服務、維修的工
      作，平日我都在公司外面工作，我只有見過林進順1 、2
      次。（問：林進順來原告公司時，原告負責人介紹與你認
      識時，如何說？）當時有介紹林進順給我認識，當時介紹
      時，係告訴我他的英文名字係：ＪＯＨＮＳＯＮ，中文名
      字係：林進順。（問：林進順有無販售產品給原告？）我
      不知道，我有看到他搬一些箱子的東西來原告公司，我看
      到1 、2 次，…但我不知道他搬的是什麼東西。我看到他
      有搬了幾個紙箱到原告公司，大約係裝影印紙（Ａ4 ）的
      紙箱再大一點的箱子，我有看到1 、2 次過。」等語可證
      。
    3.原告確有向德信州公司進貨之事實，嗣後並將系爭貨物銷
      售予杏茂、柏柯等公司。原告於91年間確有向德信州公司
      進貨之事實，有原告公司向該公司進貨之分類帳、原告之
      進貨單、原告製作之轉帳傳票及該二家公司開立請款之發
      票可證；原告歷次均以現金方式支付買賣價金予該二家公
      司（由林進順負責收款），雙方確有買賣交易之事實，有
      原告整理之該現金提款之資金來源表及原告於陽信商銀及
      第一商業銀行之存摺內容資料可證，又原告取具德信州公
      司開立之統一發票6 紙，所提示銀行存摺以現金付款卻有
      17筆之故，係因系爭貨物係整批進貨、分批零售，原告公
      司於陸續收款後，再提領現金支付價款所致，並非如訴願
      決定書所述該現金付款資料係拼湊而成；原告公司嗣後並
      將向該公司進貨之貨物賣予杏茂、柏柯等公司，有原告之
      銷貨分類帳簿、銷貨收入入帳存摺資料可證，原告並依法
      核實繳納91年度之營業稅，上開買賣交易均有往來單據可
      查，尤其是原告付款資金來源及銷貨收入確實有據，被告
      僅以事後查獲德信州公司係虛設行號，即逕行認定原告有
      進貨事實，但虛報進項稅額（原告確有向德信州公司進貨
      ，且有銷貨事實及收入，賣方德信州公司已依規定按期申
      報進、銷項資料，並按其應納稅額繳納，如何謂有虛報？
      被告應舉證證明），因此無財政部95年5 月23日台財稅字
      第09504535500 號函釋之適用，根本未詳查事證，有違上
      開函釋之規定內容。
    4.本件之爭執，在於達美樂公司、愛爾金公司是否係原告實
      際交易對象？惟查：
      (1)按在現行營業稅法制之架構下，是以營業人在其營業活
        動中為貨物或勞務所創造之加值金額據為課稅基礎，而
        且此等加值稅額之名義納稅義務人與實質稅捐負擔人並
        不一致，其名義納稅義務人為該營業人，而實質稅捐負
        擔人則為向其購買該貨物或勞務之買受人（可能為營業
        人也可能為消費者），而為了如實反映營業人就其產銷
        階段所創造之加值金額，應代國家向後手買受人收取之
        營業稅負金額，在稽徵技術上乃是用「銷項稅額」減除
        「進項稅額」，以其餘額作為該營業人對國家應繳納之
        營業稅額。是以有關進項稅額部分，事實上就是該營業
        人已繳納予前手營業人之營業稅，只不過在此階段，前
        手營業人為名義納稅義務人，該營業人則為實質稅捐負
        擔人，正因為該營業人對同一貨物或勞務之前階段產銷
        活動中已實質負擔稅額，並由前手營業人代為繳納，即
        使其在本階段產銷活動中又將以往實質負擔之稅額轉嫁
        予後手買受人，但因為該筆稅額已由前手繳納予國家，
        該營業人不須再為繳納，合先說明。
      (2)再者，稅捐是對人民的私經濟活動成果，抽取一定少額
        比例之資源，作為政府從事公共活動的財源，其在抽取
        過程中對人民之打擾應越少越好。如果打擾太多，人民
        從事私經濟活動的誘因即會降低，而私經濟活動的減少
        ，又會使稅基縮小，反而不利於稅收之成長。而營業稅
        在稽徵技術上既然是以一般交易行為作為稅基，自然期
        待社會上交易頻繁，讓消費者因交易而獲利之同時，稅
        基亦可不斷擴大，增加政府之稅收。但是如果政府為了
        營業稅稅源稽徵便利性，要求人民主動積極查證交易對
        象的真實身分，且期待極高的查證水準，如此結果，會
        造成交易上的困難，反而使得稅基減少，不利於國家財
        政收入的取得，絕非一種有效率的稽徵作業。
      (3)就私法上交易活動而言，基於契約自由原則，人民可以
        選擇與任何人締約，只要該相對人能按債之本旨提出給
        付即可，締約當時出賣人是否係買賣標的之權利人，並
        不影響契約之效力（例如關於「出賣他人之物」，在民
        事法一向肯定契約的合法性與有效性）。是基於私法自
        治，國家並無介入之必要，而又由於稅捐是以人民私法
        上的經濟活動作為徵收對象，所以除非有明顯的稅捐規
        避行為，稅法在解釋及定性活動上也應儘量尊重私法已
        有的設定。
    5.加值型及非加值型營業稅法第19條第1 項第1 款明定「營
      業人左列進項稅額，不得扣抵銷項稅額：購進之貨物或勞
      務未依規定取得並保存第33條所列之憑證者。」又營業稅
      法第33條所列之憑證係指「營業人以進項稅額扣抵銷項稅
      額者，應具有載明其名稱、地址及統一編號之左列憑證：
      一、購買貨物或勞務時，所取得載有營業稅額之統一發票
      。二、有第3 條第3 項第1 款規定視為銷售貨物，或同條
      第4 項準用該條款規定視為銷售勞務者，所自行開立載有
      營業稅額之統一發票。三、其他經財政部核定載有營業稅
      額之憑證。」原告因於92年5 月間曾遭竊二次，致有部分
      買賣憑證遺失，惟原告已盡力提供目前現有之買賣憑證資
      料，並有營業稅法第33條所列之憑證可查，並無違反營業
      稅法第19條第1 項第1 款之規定，應得以進項稅額扣抵銷
      項稅額。
  (二)被告主張：
  甲、補徵營業稅部分：
    1.原告訴稱：原告在本案發生前，根本不知悉德信州公司係
      所謂之虛設行號，德信州公司與原告進行買賣交易當時，
      係經經濟部核准設立登記有案之公司（91年成立），原告
      根本無從查悉該公司係虛設之公司，而系爭買賣係由第三
      人林進順居中仲介，有林進順交付之身分證資料可證，林
      進順就系爭買賣於91年間曾多次進出原告辦公室，有原告
      當時之員工蘇能玉及林汝益可證。又原告確有向德信州公
      司進貨，有原告向該公司進貨之分類帳、進貨單、轉帳傳
      票及統一發票可證，原告歷次均以現金方式支付買賣價金
      （由仲介人林進順負責收款），雙方確有買賣交易之事實
      ，有原告整理之該現金提款之資金來源表及原告於陽信商
      銀及第一商業銀行之存摺內容資料可證，又原告取具德信
      州公司開立之統一發票6 紙，所提示銀行存摺以現金付款
      卻有17筆之故，係因系爭貨物整批進貨、分批零售，原告
      於陸續收款後，再提領現金支付價款所致，並非拼湊而成
      ，原告嗣後並將該進貨之貨物售予杏茂、柏柯等公司，有
      原告之銷貨分類帳簿、銷貨收入入帳存摺資料可證，上開
      買賣交易均有往來單據可查，被告僅以事後查獲德信州公
      司係虛設行號，即逕行認定原告有進貨事實，但虛報進項
      稅額，被告根本未詳查事證。另原告因於92年5 月間曾遭
      竊2 次，致有部分買賣憑證遺失，惟原告已盡力提供目前
      現有之買賣憑證資料，並無違反加值型及非加值型營業稅
      法第19條第1 項第1 款規定，請求為撤銷訴願決定及原處
      分等語，資為爭議。
    2.本件被告以原告於91年10月間進貨，金額計4,469,500 元
      （不含稅），未依法取得憑證，卻取得虛設行號德信州公
      司所開立統一發票6 紙，作為進項憑證申報扣抵銷項稅額
      ，虛報進項稅額223,475 元之違章事實，有專案申請調檔
      統一發票查核清單、財政部臺灣省中區國稅局93年5 月26
      中區國稅四字0000 000000 刑事案件移送書、被告93年12
      月10日財北國稅審三字第0930246669號調查函、臺灣臺中
      地方法院94年重訴緝字第319 號刑事判決書及德信州公司
      91年度綜合所得稅BAN 給付清單等資料影本可稽，其違章
      事證明確，洵堪認定。原告不服，申請訴願理由略謂：原
      告兩次遭竊遺失部分會計憑證尚未尋獲，故無法提供完整
      憑證，又原告與德信州公司交易係由其業務代表林進順進
      行，以現金分多期付款，足以證明有進銷貨事實等語，訴
      請撤銷原處分，經財政部審酌其事實，訴願決定予以駁回
      ，揆諸首揭法條規定，並無不合。
    3.德信州公司為無進銷貨事實虛設行號，業經財政部臺灣省
      中區國稅局93年5 月26日中區國稅四字0000000000刑事案
      件移送書（業經移送臺灣臺中地方法院檢察署偵辦在案）
      載明：吳世億係德信州公司負責人，基於圖利自己及幫助
      他人逃漏稅捐之概括犯意，涉嫌於91年2 月至12月間取得
      無進貨事實之統一發票金額合計758,630,517 元，進項稅
      額37,931,537元，同年4 月至12月間開立不實統一發票金
      額計729,785,770 元，銷項稅額36,489,310元，給予他人
      作為進項憑證扣抵銷項稅額，嚴重侵蝕國家稅收。經分析
      其涉案期間德信州公司進項來源皆不實，取得虛設行號所
      開立之不實進項發票占9 成以上，足證該公司並無進貨事
      實，既無進貨事實，其銷貨所開立之發票，顯係虛開以幫
      助他人逃漏稅捐為業之虛設行號益臻明確，自無與原告有
      交易之事實，是原告主張德信州公司為其實際交易對象，
      顯不足採。又德信州公司負責人吳世億業經臺灣臺中地方
      法院94年重訴緝字第319 號刑事判決處有期徒刑在案。另
      原告主張交易接洽人為德信州公司之業務代表林進順，惟
      查德信州公司91年度綜合所得稅BAN 給付清單中並無林進
      順之薪資扣繳資料，顯見林進順並非德信州公司之員工，
      原告未經查證林進順來歷即與此人接洽交易，顯然有過失
      。綜上，本案並無財政部95年5 月23日台財稅字第095045
      35500 號令之適用，是原告與德信州公司無交易事實，持
      德信州公司虛開之憑證，申報扣抵銷項稅額，原核定補徵
      營業稅額223,475元，揆諸首揭法令規定，並無不合。
    4.付款資金方面，原告取具德信州公司開立之統一發票6 紙
      ，而所提示銀行存摺以現金付款卻有17筆，顯不相符；又
      案關付款資料均以現金支付，金額單筆多為40萬元以上，
      甚有高達90多萬元，此並非小額零星支出卻以現金支付，
      顯有違一般交易常情。然未說明貨款收取人，僅稱公司營
      業資料遭員工竊取而無法提供，其現金付款資料顯係拼湊
      而成，尚難證明原告確有支付案關貨款予實際交易人之事
      實。按最高行政法院（89年7 月1 日改制前為行政法院，
      下同）36年度判字第16號判例意旨：「當事人主張事實，
      須負舉證責任，倘其所提出之證據，不足為主張事實之證
      明，自不能認其主張之事實為真實。」自難認原告所稱屬
      實。原告再執前詞反覆訴求，難謂有理由。
  乙、罰鍰部分：
      原告於91年10月間進貨，取得虛設行號德信州公司所開立
      統一發票，作為進項憑證申報扣抵銷項稅額，虛報進項逃
      漏營業稅之違章事證明確，洵堪認定，業如前述。原核定
      依加值型及非加值型營業稅法第51條第5 款所明定，按所
      漏稅額223,475 元處5 倍罰鍰1,117,300 元（計至百元止
      ）並無違誤，原告復執前詞爭議，尚難認為有理由。
　　理  由
一、原告起訴時，被告之代表人為許虞哲，嗣於訴訟中變更為凌
    忠嫄，茲據新任代表人具狀聲明承受訴訟，核無不合，應予
    准許。
二、按加值型及非加值型營業稅法第19條第1 項第1 款規定：「
    營業人左列進項稅額，不得扣抵銷項稅額：一、購進之貨物
    或勞務未依規定取得並保存第33條所列之憑證者。」第33條
    「營業人以進項稅額扣抵銷項稅額者，應具有載明其名稱、
    地址及統一編號之左列憑證：一、購買貨物或勞務時，所取
    得載有營業稅額之統一發票。二、有第三條第三項第一款規
    定視為銷售貨物，或同條第四項準用該條款規定視為銷售勞
    務者，所自行開立載有營業稅額之統一發票。三、其他經財
    政部核定載有營業稅額之憑證。」營業人取得之進項發票，
    必須符合營業稅法第33條各款所定要件之三聯式統一發票，
    且必須是自實際交易人方取得者，方得據為合法之進項憑證
    ，用以扣抵銷項稅額。若係取自非實際交易對象之統一發票
    者，則依營業稅法第19條第1 項第1 款之規定，不得充為扣
    抵銷項稅額之進項憑證。同法施行細則第52條第1 項規定：
    「本法第51條第5 款所定虛報進項稅額，包括依本法規定不
    得扣抵之進項稅額、無進貨事實及偽造憑證之進項稅額而申
    報退抵稅額者。」
三、現行營業稅法制，係以營業人在其營業活動中為貨物或勞務
    所創造之加值金額據為課稅基礎，且此等加值稅額之名義納
    稅義務人與實質稅捐負擔人並不一致，為間接稅。名義納稅
    義務人為營業人，而實質稅捐負擔人則為向其購買該貨物或
    勞務之買受人（可能為營業人也可能為消費者），為如實反
    映營業人就其產銷階段所創造之加值金額，應代國家向後手
    買受人收取之營業稅負金額，在稽徵技術上乃是用「銷項稅
    額」減除「進項稅額」，以其餘額作為該營業人對國家應繳
    納之營業稅額。是以有關進項稅額部分，即營業人已繳納予
    前手營業人之營業稅，在此階段，前手營業人為名義納稅義
    務人，該營業人則為實質稅捐負擔人，正因該營業人對同一
    貨物或勞務之前階段產銷活動中已實質負擔稅額，並由前手
    營業人代為繳納，即使其在本階段產銷活動中又將以往實質
    負擔之稅額轉嫁予後手買受人，但因為該筆稅額已由前手繳
    納予國家，該營業人不須再為繳納。
四、營業稅制在整個稅法架構上尚有一重要功能，即作為營利事
    業所得稅勾稽上之輔佐工具。因在營業稅之稽徵過程留下記
    錄後，該紀錄即為證明營利事業營業收入及營業成本費用之
    重要證據資料，有利往後稅捐稽徵機關對營利事業所得稅之
    查核。營業稅法制不容許申報非實際交易對象之進、銷項憑
    證，以隱匿真實交易流程。申報非實際交易對象之進、銷項
    憑證雖對國家應收之營業稅總額未有影響，但在營業稅法上
    受到限制或禁止，其原因主要在於為所得稅之勾稽管理，蓋
    未在營業稅流程中出現之交易行為，交易雙方易於隱匿營收
    ，而逃漏營利事業所得稅。
五、本件兩造不爭以下之事實，並有如下之證據在卷可稽，堪認
    為真實：
  (一)原告於91年10月間，以德信州公司開立統一發票6 紙，金額
    計4,469,500 元（不含稅），作為進項憑證申報扣抵銷項稅
    額，有專案申請統一發票調檔清單附原處分卷(二)第93頁可稽
    。
  (二)被告以原告主要營業項目係工業儀器醫療器材之買賣業務及
    進出口貿易業務，91年間銷項多為醫院、診所等，原告無法
    提出相關帳簿憑證供被告勾稽其進銷情形，然參以原告91年
    度營利事業所得稅結算申報書之毛利率為20.57%，高於同業
    利潤標準17% （原處分卷(二)第10頁），故被告依營業人取得
    不實統一發票作為進項憑證申報扣抵銷項稅額查處原則，認
    定原告有進貨事實。
六、本稅部分。本件之爭執，在於：原告與德信州公司有無真實
    之交易存在？經查：
  (一)按稅法上客觀舉證責任之分配，由於進項稅額乃在計算營業
    人實際應納稅額時，列為計算之減項，屬稅捐債務之消滅事
    實，故有關進項稅額之存在應由主張扣抵之人（即原告）負
    舉證責任。即原告應證明確有向德信州公司進貨之事實存在
    ，進貨事實之交易對象確為德信州公司，且原告確已交付營
    業稅款予德信州公司。
  (二)原告主張本件實際交易接洽之人為德信州公司之業務代表林
    進順，惟查德信州公司91年度綜合所得稅BAN 給付清單（原
    處分卷(二)第135 頁）中並無林進順之薪資扣繳資料，顯見林
    進順並非德信州公司之員工。原告未經查證林進順來歷即與
    此人接洽交易，不合交易常情。且原告未能提出其與德信州
    公司之契約或訂購單，並主張：送貨單因遭竊已找不到云云
    ，空言主張，自難以採認原告確與德信州公司有交易事實。
  (三)就資金流程方面，原告於訴願時提出其第一商業銀行、陽信
    商業銀行活期存款存摺影本（原處分卷(一)第17-26 頁），主
    張以現金付款予德信州公司自91年10月22日至92年1 月10日
    止17筆共計4,692,975 元（原處分卷(一)第16頁），然經對照
    原告所列17筆提領金額與存摺影本各該日現金提領金額並不
    相符，係由原告事後自行記載各該日提領現金之何部分付款
    予德信州公司，且均無德信州公司何人收取之收據，更與系
    爭德信州公司所開立6 紙統一發票各該日期、金額不符。以
    原告付款資料均以現金支付，金額單筆多為40萬元以上，甚
    有高達90多萬元，並非小額零星支出卻以現金支付，顯有違
    一般交易常情。原告原並未說明貨款收取人，僅稱公司營業
    資料遭員工竊取而無法提供云云，於本院中改稱：貨款係以
    現金支付給林進順，簽收單據因遭竊已找不到云云，前後不
    一致。原告復於本院起訴時提出其第一商業銀行、陽信商業
    銀行活期存款存摺影本，主張以現金付款予德信州公司自91
    年10月22日至92年1 月10日止16筆共計4,728,829 元（本院
    卷第33頁），亦與原告前述所指17筆之日期、金額、筆數不
    甚相符，全無相關付款憑證足資證明，殊非可採。其現金付
    款資料顯係拼湊而成，自難以採認原告確有支付系爭貨款予
    德信州公司之事實。
  (四)依被告提出德信州公司91年度進項來源明細（本院卷第105
    頁），進項來源之異常進項比例幾近為100%，對照被告就德
    信州公司虛設行號相關資料分析表（原處分卷(二)第2 頁）所
    載「…國內進項金額計68,702,551元，全部取自虛設行號昇
    生實業有限公司等所開立不實發票計144 紙之異常進項」，
    而德信州公司負責人吳世億依認罪協商程序，業經臺灣臺中
    地方法院94年重訴緝字第319 號刑事判決處有期徒刑6 月，
    如易科罰金，以三百元折算一日在案（本院卷第106 頁以下
    ），依該判決附表二「德信州公司實業有限公司不實發票公
    司一覽表」編號25為原告取得該公司不實統一發票6 紙，金
    額計4,469,500 元（不含稅），稅額計223,475 元。足認德
    信州公司為虛設行號，並無進貨事實，其銷貨所開立之統一
    發票，顯係虛開以幫助他人逃漏稅捐。
  (五)至原告所引財政部95年5 月23日台財稅字第09504535500 號
    函釋，其規範意旨僅用以矯正稽徵機關過去對「營業稅漏稅
    處罰構成要件事實證明責任配置」之錯誤認知，並未進一步
    對此等類型事實之證明方式及證明強度表示意見。按稅捐機
    關之函釋過去向認「應由納稅義務人證明沒有漏稅事實」，
    。而此一函釋意旨主要在表明主管機關對此課題之法律見解
    已有變更，使之更接近法院之見解。故該函釋中所述「如無
    法查明營業人確無向其（指虛設行號）進貨，且該涉嫌虛設
    已依規定按期申報進、銷項資料，並按其應納稅額繳納者，
    應免予補稅處罰」等文字，基本上僅係將漏稅構成要件事實
    之舉證責任交由稽徵機關承當而已。但待證事實「證明責任
    之客觀配置」與（客觀配置決定以後）「不同類型待證事實
    所要求之心證形成強度」仍屬不同之法律概念，不應混為一
    談，併此敘明。
  (六)從而，被告以原告91年10月間進貨，未依法取得憑證，而以
    非實際交易對象之虛設行號德信州公司開立統一發票6 紙，
    金額計4,469,500 元（不含稅），作為進項憑證申報扣抵銷
    項稅額，虛報進項稅額，逃漏營業稅223,475 元，補徵所漏
    稅額稅額223,475 元（4,469,500 ×5%＝223,475 ），洵屬
    有據。
七、罰鍰部分。
  (一)按營業稅法第51條第5 款之規定：「納稅義務人，有左列情
    形之一者，除追繳稅款外，按所漏稅額處1 倍至10倍罰鍰，
    並得停止其營業：…五、虛報進項稅額者。」為漏稅罰，以
    逃漏稅捐之被處漏稅罰者，須具有處罰法定要件之漏稅事實
    始得為之。
  (二)原告以虛設行號德信州公司開立之統一發票6 紙計4,469,50
    0 元（不含稅），作為進項憑證申報扣抵銷項稅額，虛報進
    項稅額223,475 元。而德信州公司於該期（91年9 月、10月
    ）申報進銷項資料為零、亦無繳納營業稅（原處分卷(二)第13
    2 、133 頁），已造成漏稅之結果。被告依行為時營業稅法
    第51條第5 款規定，按所漏稅額223,475 元處5 倍罰鍰1,11
    7,300 元（計至百元止），並未違反原處分作成「稅務違章
    案件裁罰金額或倍數參考表」規定，亦無裁量怠惰、裁量逾
    越或裁量濫用之違法情事，亦屬合法。
八、綜上所述，原處分對被告前揭核定補稅及裁罰處分，均無違
    誤，訴願決定遞予維持，亦無不合，原告仍執前詞，訴請撤
    銷，為無理由，應予駁回。
九、本件法律關係及事實已臻明確，原告聲請傳訊證人林汝益及
    蘇能玉，核無必要；兩造其餘攻擊防禦方法，核與前開論斷
    結果無礙，爰不逐一論究，併此敘明。
據上論結，本件原告之訴為無理由，爰依行政訴訟法第98條第1
項前段，判決如主文。
中　　華　　民　　國　　96　　年　 12　　月　   20　  日
                        第五庭審判長法  官  張瓊文
                                    法  官  王碧芳
                                    法  官  胡方新
上為正本係照原本作成。
如不服本判決，應於送達後20日內，向本院提出上訴狀並表明上
訴理由，如於本判決宣示後送達前提起上訴者，應於判決送達後
20日內補提上訴理由書（須按他造人數附繕本）。
中　　華　　民　　國　　96　　年　 12　　月　   20　  日
            　　　　　　　　 　　   書記官  黃玉鈴
